臺灣宜蘭地方法院交通事件裁定　　　　　96年度交聲字第15號
移送機關　　交通部公路總局臺北區監理所宜蘭監理站
異　議　人　甲○○
即受處分人
上列受處分人因違反道路交通管理處罰條例案件，對於交通部公
路總局台北區監理所宜蘭監理站民國96年1月9日所為之處分（案
號：宜監字第裁43-QD0000000號），聲明異議，本院裁定如下：
    主  文
異議駁回。
    理  由
一、移送機關處分意旨略以：異議人即受處分人所有之車牌號碼
    Q3-7182號自用小客車，於民國95年10月4日上午10時47分許
    行經台九省道97.5公里處，於限速時速60公里之路段，超速
    以時速76公里之速度行駛，為宜蘭縣警察局羅東分局員警以
    雷達測速器測獲後製單逕行舉發，爰依道路交通管理處罰條
    例第40條裁處新台幣（下同）1,600元之罰鍰。
二、異議意旨略以：異議人於95年10月4日上午10時47分許，駕
    駛其所有之車牌號碼Q3-7182號自用小客車行經台九省道，
    惟舉發地點之位置在南新城加油站附近，與舉發單所載台九
    省道97.5公里差了1公里，從舉發地點之錯誤，可以合理懷
    疑員警舉發超速也是錯誤，況且本件舉發之方式是用隱藏型
    的舉發，為此聲明異議。
三、按道路交通管理處罰條例第40條規定：「汽車駕駛人，行車
    速度，超過規定之最高時速，或低於規定之最低時速，除有
    第四十三條第一項第二款情形外，處新臺幣一千二百元以上
    二千四百元以下罰鍰。」同條例第7條之2第1項第7款規定：
    「汽車駕駛人之行為有下列情形之一，當場不能或不宜攔截
    製單舉發者，得逕行舉發：七、經以科學儀器取得證據資料
    證明其行為違規。」查本件異議人固不否認於前開時間，駕
    駛其所有之車牌號碼Q3-7182號自用小客車，沿台九省道行
    駛之事實，而關於本件舉發之過程，依乙○○○○於本院結
    證稱：舉發地點是在台九線97.5公里處，是在南新城加油站
    附近，94年的時候，該路段是97.5公里，95年工程局重新規
    劃，所以舉發地點變成98公里，但是從照片上可以看到舉發
    地點前有一個台塑加油站，就是異議人所說的南新城加油站
    ，測速機器是放在警用箱型車前方儀表板上，是用機器來測
    速照相等語（參見本院96年2月8日訊問筆錄），並有證人乙
    ○○○○所提舉發地點照片4幀在卷可佐。參以本件舉發係
    由警員以雷達測速器來認定，由警員目測車號、車輛之顏色
    、車型，再以電腦查詢均無誤後，始為製單舉發，且該雷達
    測速器復經經濟部標準檢驗局檢定合格，有檢定合格證書附
    卷可證。另道路交通管理處罰條例於94年12月28日修正公布
    ，關於以非固定式儀器取得證據資料證明違規行為者，於一
    般道路至少一百公尺前明顯標示之，即屬合法，同條例第7
    條之2第3項定有明文。本件測速採證確有依規定標示，有證
    人乙○○○○所提出之照片在卷可參，異議人辯稱本件隱藏
    舉發違法，顯屬無據。綜據上述，本件異議人駕駛汽車確有
    違規超速之事實，其前開辯解，殊無可取。從而，移送機關
    裁罰1,600元，並無不當。本件異議為無理由，應予駁回。
五、據上論斷，應依道路交通案件處理辦法第19條裁定如主文。
中　　華　　民　　國　　96　　年　　2 　　月　　27　　日
                  交通法庭  法　官  辜漢忠
以上正本證明與原本無異。
如不服本裁定，應於裁定送達後5日內向本院提出抗告狀。（應
附繕本）
                            書記官  許麗汝
中　　華　　民　　國　　96　　年　　3 　　月　　1 　　日
